---
title: Les1
author: Lisa Hu, Niek Scholten
output:
  pdf_document:
    number_sections: true
    latex_engine: xelatex
---
```{r setup, include = FALSE, warning = FALSE, message = FALSE}
knitr::opts_chunk$set(echo = FALSE)
knitr::opts_chunk$set(cache = TRUE)
```

```{r libaries, message = FALSE, warning = FALSE}
packages <- c("deSolve")
invisible(lapply(packages, library, character.only = T))
```

# Experiment
```{r}
## Formule: dY <-  10 - 0.1 * (Y+10)

Y <- 0
V <-  10 - 0.1 * 10
dY <- 0.1
dataset <- data.frame(Y, V, dY)

Y <- 1
while (round(dY, digits = 5) != 0){
  dY <- 10 - (0.1 * (V+10))
  V <- V + dY
  df <- data.frame(Y, V, dY)
  dataset <- rbind(dataset, df)
  Y <- Y + 1
}
```

* [1] Welke constanten zitten er in de vergelijking?
  * De 10 toevoeging is constant.
* [2] Welke variabele uit de vergelijking veranderd steeds?
  * De hoeveelheid die eruit gehaald wordt.
* [3] Wat is de initiele waarde van de variabele uit vraag 2?
  * 1
* [4] Wat is het tijdsframe van dit experiment?
  * Tot t = 137
* [5] Wanneer is het evenwichts moment?
  * Het loopt oneindig door (asymptotisch), maar vanaf t = 137 is het verschil zo klein dat het geen significante waarde heeft.
* [6] Uit welke variabele uit de vergelijking kunnen we dat aflezen?
  * Uit dY

# Programmeer opdracht

